臺灣宜蘭地方法院刑事判決　　　　　　　　　　　　　九十三年度易字第一九六號
　　公　訴　人　臺灣宜蘭地方法院檢察署檢察官
　　被　　　告　乙○○
右列被告因恐嚇案件，經檢察官提起公訴（九十三年度偵字第九三一號），本院判決
如左：
    主  文
乙○○以加害生命、身體之事，恐嚇他人致生危害於安全，處罰金壹仟元，罰金如易
服勞役，以參佰元折算壹日。
    事  實
一、乙○○與甲○○係兄弟關係，於民國九十二年六月三十日中午十二時許，在宜蘭
    縣礁溪鄉○○村○○路六十一號住處，因土地之家產等事宜，而與甲○○再度發
    生爭執，竟自屋內取出兩把鋸子，作勢要砍林在基，因遭其母親戊○○、其妻己○○居中攔阻後，隨即至屋後取出一把長刀及一支鋸子，手持長刀及鋸子，在屋
    外對甲○○恫嚇稱「好膽出來」等語，以此加害生命及身體之事恐嚇甲○○，使
    甲○○心生畏懼，致生危害於林在基之安全，因見甲○○不肯外出，遂手持長刀
    及鋸子砸破甲○○停放於屋外之汽車車窗（毀損部分未據告訴）。
二、案經被害人甲○○訴由臺灣宜蘭地方法院檢察署檢察官偵查起訴。
    理  由
一、訊據被告乙○○固坦承有與告訴人甲○○發生爭執，且手持長刀及鋸子在屋外等
    情，惟矢口否認有恐嚇之犯行，辯稱：我拿刀及鋸子是自衛，我當時很生氣，有
    沒有說好膽出來的話我不記得，我有拿刀子及鋸子毀損告訴人的車窗玻璃云云。
    經查：
（一）右揭事實，業據告訴人甲○○於警訊、偵查及本院審理時結證指述甚詳，且被
      告確有持鋸子及長刀砸毀告訴人汽車車窗，此亦有現場照片四張在卷可稽。而
      證人丁○○到庭結證稱：那天他們兄弟吵架，被告到裡面拿兩支鋸子，他就從
      後面出去，到後面拿一支刀和一支鋸子，我媽媽在屋內阻止丙○○、甲○○出
      去，被告在外面說「好膽出來」等語（本院九十三年七月十五日審理筆錄參照
      ）明確，核與告訴人甲○○所指述之情節相符，顯見被告確有持刀及鋸子在屋
      外喊「好膽出來」等語無誤。
（二）證人戊○○證稱：丙○○甲○○在裡面講話，乙○○在外面喊，我也不知道他
      喊什麼我看他雙手都有拿東西等語明確（本院九十三年七月十五日審理筆錄參
      照），則依證人戊○○之證述，其雖表示不知被告在喊什麼，然以當時被告雙
      手持刀及鋸子，於外觀上即已足使人心生畏懼，且被告自承當時有表示要告訴
      人出來外面講等語在卷（本院九十三年六月九日準備筆錄參照），則依當時情
      形觀之，被告在盛怒之下，在屋外揮舞刀鋸，且喊叫告訴人出來，實已有以加
      害生命、身體之事而足有使人因其恐嚇使人心生畏懼之行為，參以被告於告訴
      人不出來之際，尚且手持刀鋸將告訴人停放於屋外之汽車車窗毀損，顯見其有
      恐嚇之犯意甚明。
（三）證人己○○固證稱：被告到庭院說你們很可惡，土地一筆要做二次賣等語在卷
      （本院九十三年七月十五日審理筆錄參照），此更徵被告當日在庭院時，係處
      於盛怒之情況，尚不足為被告有利之認定。綜上所述，被告所辯無恐嚇之犯行
      云云，顯係卸責之詞，不足採信，本件事證明確，應依法論科。
二、核被告乙○○所為，係犯刑法第三百零五條之恐嚇罪。爰審酌被告平日與告訴人
    兄弟之間即有不睦之情事，因故與告訴人起爭執後，即以恐嚇之言詞、動作施以
    恐嚇，致生危害於安全，及其素行、犯罪之動機、目的、犯罪所生損害尚屬輕微
    及犯後態度等一切情狀，量處如主文所示之罰金刑，並諭知易服勞役之折算標準
    。
據上論斷，應依刑事訴訟法第二百九十九條第一項前段，刑法第三百零五條、第四十
二條第二項，罰金罰鍰提高標準條例第一條前段、第二條，判決如主文。
本案經檢察官鄭雅方到庭執行職務
中        華        民        國    九十三    年    七    月    二十九  日
                                臺灣宜蘭地方法院刑事第二庭
                                    審判長法  官   林  明  山
                                          法  官   謝  佩  玲
                                          法  官   鄭  貽  馨
右正本證明與原本無異。
如不服本判決，應於判決送達後十日內向本院提出上訴狀( 應附繕本 )。
                                          書記官   陳  蒼  仁
中        華        民        國    九十三    年    八    月     二     日
附錄論罪法條
中華民國刑法第三百零五條
 (恐嚇危害安全罪)
以加害生命、身體、自由、名譽、財產之事，恐嚇他人致生危害於安全者
，處二年以下有期徒刑、拘役或三百元以下罰金。
